# 短期借款利息计算

提问人：liuguoan 时间：2020-09-08 19:22:54
陈版您好：银行结息日为每月 20 日，与财务记账日期大约有 10 天差异，针对上述 10 天的差异产生的利息的账务处理，我认为应该借方计入财务费用，贷方计入应付利息（报表列报为其他应付款）。现在有一家会计事务所将上述利息贷方计入了短期借款说是新准则的规定，我查找了相关准则并未发现有相关规定。请问陈版该事项应如何进行账务处理。

回答人：chenyiwei
在新金融工具准则下，对于尚未到付息日，但已经按照权责发生制原则计提出来的利息，应计入相关金融负债的账面价值，如“短期借款——应计利息”，而不能列报为应付利息。应付利息是已到付息日但尚未支付的利息。